# 请教陈版主反向购买的问题

提问人：wad88888 时间：2018-07-05 16:46:55
Ａ是上市公司原有股本 100 万股，公允价值每股一元，Ｂ公司股本 500 万，公允价值每股 1 元，现Ａ公司增发 150 万股票置换Ｂ公司原股东持有的Ｂ公司股票 150 万股，请问该业务构成反向购买吗。如果不是为什么

回答人：chenyiwei
实务中是不会发生此类交易的。如果确实发生了，并且假设具有合理商业目的，则一般理解不构成反向购买，因为A不能控制B，反过来B也不能控制A，不构成反向购买。但如果B的控股股东通过该交易取得了对A的控制权，则在该控股股东的合并报表中，是要作为一项非同一控制下合并处理的。